臺灣桃園地方法院交通事件裁定　　　　100年度交聲字第178號
原處分機關　交通部公路總局新竹區監理所
異　議　人　詹村生
上列異議人即受處分人因違反道路交通管理處罰條例事件，不服
交通部公路總局新竹區監理所民國100 年3 月1 日壢監裁字第裁
53-Z00000000號違反道路交通管理事件裁決書所為之處分，聲明
異議，本院裁定如下：
    主  文
異議駁回。
    理  由
一、原處分意旨略以：異議人即受處分人詹村生於民國99年11月
    28日上午7 時12分許，駕駛車號7422-VT 號自用小客車，行
    經國道一號高速公路南下76.45 公里處，限速時速100 公里
    之路段時，以時速145 公里之速度超速行駛，有「汽車行駛
    高速公路速度超過規定最高速限（40公里以上未滿60公里）
    」之違規事實，為內政部警政署國道公路警察局第二警察隊
    楊梅小隊警員賴弘敏逕行舉發，並填製內政部警政署國道公
    路警察局公警局交字公警局交字第Z00000000 號舉發違反道
    路交通管理事件通知單，限於100 年1 月13日前到案。嗣異
    議人於100 年1 月4 日到案陳述不服，原處分機關交通部公
    路總局新竹區監理所，認異議人有上開違規事實，遂以 100
    年3 月1 日壢監字第裁53-Z00000000號違反道路交通管理事
    件裁決書，依道路交通管理處罰條例第33條第1 項第1 款、
    第63條第1 項第1 款及違反道路交通管理事件統一裁罰基準
    表之規定，裁處異議人罰鍰新臺幣（下同）5,000 元，並記
    違規點數1 點。
二、異議意旨略以：異議人於上述時、地遭員警以超速為由舉發
    違規情事，然伊所駕駛之車輛車齡老舊無法高速行駛，且在
    南下出口道，短短100 多公尺又屬彎道，絕不可能開那麼快
    ，員警在該彎道舉發其測速恐有誤差，為此，爰依法聲明異
    議，請求撤銷原處分。
三、按汽車行駛於高速公路、快速公路或設站管制之道路，不遵
    使用限制、禁止、行車管制及管理事項之管制規則而行車速
    度超過規定之最高速限或低於規定之最低速限者，處汽車駕
    駛人3,000 元以上6,000 元以下罰鍰，道路交通管理處罰條
    例第33條第1 項第1 款規定甚詳；又依同法第63條第1 項第
    1 款規定，汽車駕駛人違反道路交通管理處罰條例第33條第
    1 項之規定者，應記違規點數1 點。再按行車速度，依速限
    標誌或標線之規定，道路交通安全規則第93條定有明文。復
    按汽車行駛高速公路及快速公路，應依速限標誌指示，高速
    公路及快速公路交通管制規則第5 條亦有規定。
四、經查：
  (一)本件異議人於99年11月28日7 時12分許，駕駛車號 7422-VT
    號自用小客車行經國道一號高速公路南下76.45 公里處，限
    速時速100 公里之路段時，以時速145 公里之速度超速行駛
    ，經內政部警政署國道公路警察局第二警察隊楊梅小隊警員
    賴弘敏，使用雷射測距測速器測得異議人超速行駛而逕行舉
    發，並填製內政部警政署國道公路警察局公警局交字公警局
    交字第Z00000000 號舉發違反道路交通管理事件通知單，嗣
    經原處分機關於100 年3 月1 日以壢監字第裁53-Z00000000
    號違反道路交通管理事件裁決書，裁處異議人罰鍰5,000 元
    ，並記違規點數1 點等情，有舉發照片及通知單、裁決書等
    在卷可稽，堪以認定。
  (二)又舉發警員所使用之雷射測距測速儀器器號為UX019101號，
    業經經濟部標準檢驗局於98年12月11日檢定合格，檢定合格
    有效期限至99年12月31日，雷射測速儀檢定合格單編號為J0
    GB0000000 號，其合法性及適用性均合乎檢驗及使用規範；
    且舉發單位所使用之雷射測距測速儀器係以雷射光束直接瞄
    準行進間之車輛，屬「單點單台」之測速方式，儀器偵測之
    數據係以「光速」回傳，而「光速」係目前速度換算之最快
    單位，測速時間僅需約0.3 秒，在無遮蔽之情況下，偵測不
    受其他車輛行進之影響，故無偵測錯誤之可能，採證相片中
    「十字絲」所指之車輛即為違規車輛，本案違規事實明確等
    情，業經內政部警政署國道公路警察局第二警察隊於100 年
    1 月12日以公警二交字第1000270082號函覆甚明，並有內政
    部警政署國道公路警察局第二警察隊楊梅分隊測速照相設備
    例行性檢測登記簿、經濟部標準檢驗局雷射測速儀檢定合格
    證書等在卷可參，是本件執勤警員所使用之雷射測距測速器
    之準確度，應係值得信賴得為本件舉發檢測儀器。再舉發人
    員即為國道高速公路警察局警員，執行高速公路交通違規稽
    查工作屬其重要職務之一，就儀器之操作實施必有相當的教
    育訓練，應可排除人為操作疏失之可能性，是異議人當時超
    速行車經員警察覺後，輔以科學儀器測得違規行為，並依法
    掣單舉發，尚屬有據。從而，異議人有於前述時地，駕車行
    經最高速限為時速100 公里之國道一號高速公路南下 76.45
    公里處時，其行車時速為時速145 公里，而有超速時速45公
    里之違規行為之事實，應堪認定。
  (三)至異議人辯稱因車輛老舊，不可能開到時速145 公里，另該
    地點是彎道，其測速有誤差乙節；但查，本件所採證之舉發
    照片，照片中之機器代號、違規時間、地點、行車速限 100
    公里、車子的時速為145公里、測距為127.8公尺、異議人所
    駕駛車號7422-VT 號小客車之車牌號碼等均清晰可辨，且該
    車附近並無拍攝到其他車輛併駛，僅針對單一車輛測速拍攝
    ，是在測速照相機運作正常之情形下，相片中「十字絲」所
    指之車輛即為違規車輛，要無疑異。又異議人認為舉發照片
    是在出口匝道拍攝，因後面有隔離板，且從車前左側拍過來
    ，照片顯示的虛線只有出口匝道才有部份，惟據證人即舉發
    警員賴弘敏於本院調查時結證證述：伊測速儀器距離實際拍
    攝地點有127.8 公尺，所以看到的背景相對較小，本件舉發
    地點，並非在出口匝道等語明確，是異議人辯稱因出口匝道
    係彎道，無法高速行駛且有誤差云云，自無可採。是以，異
    議人所辯各節均屬無據，不足以取。
  (四)基上，本件業經以科學儀器取得證據資料證明異議人行為違
    規情形，復因屬行車速度超過規定之最高速限，有當場不能
    及不宜攔截製單舉發情形，而予逕行舉發，是原處分機關據
    以罰處，核屬有據，足以為憑。至異議人所辯各節，均乏依
    據，不足採信。
五、綜上所述，異議人確有違規逾最高時速達45公里情事，至為
    明確。原處分機關依道路交通管理處罰條例第33條第1 項第
    1 款、第63條第1 項第1 款及違反道路交通管理事件統一裁
    罰基準表之規定，裁處異議人罰鍰5,000 元，並記違規點數
    1 點，核無違誤。是異議人本件聲明異議，為無理由，應予
    駁回。
據上論斷，應依道路交通管理處罰條例第87條第2 項，道路交通
事件處理辦法第18條，裁定如主文。
中    華    民    國   100    年    12    月    16    日
                  交通法庭    法  官  溫宗玲
以上正本證明與原本無異。
如不服本裁定，應於裁定送達後5 日內向本院提出抗告狀。
                              書記官  盧志強
中    華    民    國   100    年    12    月    19    日